臺灣臺北地方法院民事判決
110年度勞訴字第71號
原      告  廖兆毅  
訴訟代理人  張致祥律師
複代理人    朱星翰律師
            趙筠律師(110.03.02解除委任)
被      告  高雄銀行股份有限公司

法定代理人  陳勇勝  
訴訟代理人  葉智超律師
            林宛葶律師
            陳業鑫律師
上列當事人間請求損害賠償等事件，本院於民國111年6月14日言
詞辯論終結，判決如下：
    主  文
原告之訴及假執行之聲請均駁回。
訴訟費用由原告負擔。
    事實及理由
壹、程序部分
一、按當事人法定代理人之代理權消滅者，訴訟程序在有法定代
    理人承受其訴訟以前當然停止，第170條所定之承受訴訟人
    ，於得為承受時，應即為承受訴訟，民事訴訟法第170條、
    第175條有明文規定。查本件被告之法定代理人原為董瑞斌
    ，嗣於訴訟進行中變更為甲○○，並經甲○○於民國111年
    6月2日向本院具狀聲明承受訴訟，有聲明承受訴訟狀及委任
    狀在卷可認(院卷第475、491頁)，經核於法並無不合，應予
    准許。
二、次按訴狀送達後，原告不得將原訴變更或追加他訴，但請求
    之基礎事實同一者，不在此限，民事訴訟法第255條第1項第
    2款定有明文。查本件原告起訴原係以兩造委任經理人契約
    書及民法第549條第2項規定為請求權基礎，並聲明：被告應
    給付原告新臺幣(下同）2,737,802元。嗣於訴訟中追加以民
    法第487條為請求權基礎(院卷第195、209頁)，核其係在請
    求之基礎事實同一下，追加新的攻擊防禦方法，揆諸前揭規
    定，尚無不合，應予准許。
貳、實體部分：
一、原告主張：
　㈠兩造於109年6月18日訂立委任經理人契約書，約定原告自109
    年6月18日至111年6月17日擔任被告林口分行（籌備處）經
    理人，每月報酬為134,206元。原告依聘任當時約定已讓林
    口分行業績在2年內達標，惟因原告係前高雄市長任內獲聘
    ，被告於109年10月12日要求自動離職，否則將受被告前董
    事長朱潤逢及前高雄市副市長葉匡時牽累。斯時原告不解人
    事異動與該2人有何關係，於109年10月14日收受暫停職權函
    文，被告將原告平調至臺北分行進行內部管理調查，於109
    年10月16日就原告遭性騷擾申訴召開性騷擾評議委員會，以
    原告握手太久、就行員反應衣著不合身之回答令人不舒服等
    羅織構陷原告，被告隨於109年10月26日認定原告性騷擾成
    立，原告始意識此非單純內部管理問題，而係公司改朝換代
    派系鬥爭，肇因於原告為被告前任董事長面談錄用，而非被
    告現任董事長屬意人選。又被告於109年10月27日召開人事
    評議委員會，並於109年11月5日以原告行為不檢，經董事會
    決議記原告2支大過並解任之。惟原告自109年10月27日評議
    決定函收受送達次日起，依高雄銀行性騷擾防治與申訴處理
    要點第16條規定尚未滿30日，原告仍可提出申覆，且該性騷
    擾申訴事件未確定，惟被告不待申覆即認原告行為不檢，逕
    依委任經理人契約書第14條規定予以解任，其程序顯有重大
    瑕疵，亦違兩造委任經理人契約書約定。
　㈡兩造委任經理人契約書約定委任期間自109年6月18日至111年
    6月17日止，期間內原告業已完成分行建置，並達成聘任當
    時約定業績標準，惟被告逕於2年委任期間屆滿前違法解任
    原告使契約提早終止，造成原告喪失自109年11月6日至111
    年6月17日間之報酬預期利益，計2,737,802元(計算式:134,
    206元÷30日×25日＋134,206元×19月＋134,206元÷30日×17日)
    。是原告非不能完成委任工作或有其他不正當行為，被告未
    調查該性騷擾申訴事件真實性，遽以原告行為不當、言行不
    檢予以解任，使原告喪失得提起權利救濟，且毀損原告名譽
    甚鉅，故被告應對原告於契約屆滿本得請領上開報酬負損害
    賠償責任。
　㈢觀諸委任經理人契約書第2條、第3條第3項、第4條第1項、第
    6條等約定，原告係受被告指揮監督，其工作時間、請假及
    休假等須依被告內部管理規定，且每月固定領取超過法定最
    低限度薪資，則原告就每月薪資及部分業務事項與被告成立
    僱傭契約，而有勞動基準法(下稱勞基法)之適用。又原告並
    非不能完成委任工作或有不正當行為，無委任經理人契約書
    第14條情形，被告亦無勞基法第11、12、14條等終止僱傭契
    約事由，故被告以原告行為不檢，片面終止與原告間之委任
    及僱傭混合契約，自不生終止契約之效力。再者，被告受領
    勞務給付遲延，原告並無補服勞務義務，原告仍得請求給付
    薪資。　　　　　
　㈣爰依委任經理人契約書、民法第549條第2項、第487條(請擇
    一為原告有理由之判決)等規定，提起本件訴訟，並聲明:⒈
    被告應給付原告2,737,802元。⒉願供擔保請准宣告假執行。
二、被告則以：
　㈠兩造間屬委任契約關係，被告於109年10月14日接獲3名女職
    員對原告提出性騷擾申訴，為嚴守性別工作平等法，經由性
    騷擾申訴評議委員會進行調查，發現原告性騷擾不只一次，
    違規情節明顯重大，認原告成立性騷擾，並將原告移送人事
    評議委員會審議懲處。是原告性騷擾嚴重影響雙方信賴基礎
    ，被告於109年11月5日經董事會決議，依委任經理人契約書
    第14條約定，終止兩造委任契約。
　㈡依3名女職員對原告之申訴內容，甲女訪談表示原告握手長達
    3分鐘時間，導致其產生莫大壓力，多次表達感覺不舒服，
    但囿於原告職級較高不敢掙脫。又甲女表示過去曾聽聞原告
    會做出逾矩行為，且擔心從事理專職務，需和原告單獨相處
    ，為避免有所接觸故拒絕擔任理專。可認原告行為對申訴人
    甲女造成極大心理壓力，且逾越職場異性相處分際，原告其
    後未與甲女握手行為係因甲女極力避免，並非原告出於己意
    未再對甲女有不當行為。又申訴人乙女訪談表示原告不只一
    次握手及摸手行為，其即使感覺不舒服，因原告身為主管，
    不好意思把手收回來，並強烈表達不願和原告單獨相處，亦
    無法繼續擔任同事，可見其間權力不對等，乙女礙於原告職
    權不敢出面控訴，多次遭受性騷擾，出自對性羞愧感產生自
    我懷疑及檢討，得知其他同事遭性騷擾後方出面控訴。申訴
    人丙女訪談表示其被原告握手感到驚嚇，有害怕、不舒服等
    負面感受，惟原告身為經理而不敢有所反應，至談論三圍一
    事，丙女感受不快，認為就算是朋友也不該如此發言，何況
    是身為職場主管之經理人，強烈表示受到性騷擾，並提及不
    願和原告有任何單獨相處機會，又原告對其施壓請其去工會
    幫忙求情，可知丙女對原告性騷擾感到身心俱疲，產生恐懼
    損及其人格尊嚴。原告違反一般職場上異性互動往來分際，
    造成申訴人極大壓力與恐懼請求調離單位，已構成敵意性、
    脅迫性或冒犯性之工作環境，侵犯或干擾申訴人人格尊嚴並
    影響工作表現，構成性別工作平等法第12條第1項第1款所定
    之敵意環境式性騷擾。又原告擔任被告林口分行經理人，其
    身為分行負責人，具極大決定權限，與一般行員存在權力差
    距，竟不只一次利用職務上機會對部屬性騷擾，此非屬執行
    職務之正當行為，亦對被告內部管理造成極大風險，故被告
    依委任經理人契約書第14條終止委任契約，自屬合法，復與
    性別工作平等法第13條第2項規定，對遭性騷擾勞工負保護
    義務並採取立即有效糾正及補救措施意旨相符。
　㈢原告訴訟中自承兩造契約屬委任契約，並同意列為本件不爭
    執事項，基於尊重當事人權利主體地位，俾保障程序及實體
    利益，以達訴訟經濟及節省司法資源，應以本院偕同兩造整
    理之上開不爭執事項為裁判基礎。又委任與僱傭，於當事人
    間之主給付義務不同，二契約關係在社會生活並無同一或關
    連，無訴訟資料共通可能性，顯非同一原因事實。又原告於
    109年11月17日提起本件訴訟，於起訴1年後始追加民法第48
    7條為請求權基礎，有礙訴訟經濟，且有違當事人促進訴訟
    義務。再者，兩造契約既非屬勞動契約，則不適用勞基法，
    況且，姑不論原告成立性騷擾，業經被告依委任經理人契約
    書第14條終止契約，自民法第549條第1項規定觀之，委任契
    約本得隨時終止，是原告未舉證被告違反誠信原則或權利濫
    用，則不得遽認被告終止委任契約有違比例原則。
　㈣兩造間委任經理人契約書約定，原告有不正當行為時，被告
    得以終止契約，是原告成立性騷擾，如前所述，被告自得評
    估委任關係是否持續，倘認雙方信賴受損而無持續可能，被
    告自得終止委任關係，縱原告提出申覆，亦不影響被告終止
    委任契約之意思表示。又委任經理人契約書第14條約明原告
    不得請求補償或賠償，且民法第549條所稱損害，解釋上並
    不包含因委任關係存續可得預期利益，且原告亦未舉證其因
    被告終止契約受有不利、造成損害及其數額及契約終止與損
    害間因果關係等，故原告請求委任關係存續可得預期利益2,
    737,802元，於法無據。
　㈤爰聲明:⒈原告之訴駁回。⒉如受不利判決，願供擔保，請准宣
    告免為假執行。
三、兩造不爭執事項（院卷第148頁）
　㈠兩造於109年6月18日簽立聲證1委任經理人契約書，約定委任
    期間自109年6月18日至111年6月17日，原告受任擔任被告林
    口分行（籌備處）經理人，每月報酬134,206元。
　㈡原告因性騷擾申訴案件經被告召開性騷擾評議委員會調查並
    於109年10月14日決議成立（聲證3）後，被告於109年10月2
    7日召開人事評議委員會（聲證4），決議記原告大過2次處
    分，並經被告董事會於109年11月5日審議通過，於同日以聲
    證5懲處令記原告大過2次，再依委任經理人契約第14條約定
　　，以聲證6免職令解任原告。　
四、得心證之理由：　
　㈠兩造間勞務契約之法律關係為委任：
　⒈按所謂委任，係指委任人委託受任人處理事務之契約而言。
    委任之目的，在一定事務之處理。故受任人給付勞務，僅為
    其處理事務之手段，除當事人另有約定外，得在委任人所授
    權限範圍內，自行裁量決定處理一定事務之方法，以完成委
    任之目的。至僱傭，則指受僱人為僱用人服勞務之契約而言
    。僱傭之目的，即在受僱人單純提供勞務，對於服勞務之方
    法並無自由裁量之餘地（最高法院85年度台上字第2727號判
    決意旨參照）。又勞基法所規定之勞動契約，係指當事人之
    一方，在從屬於他方之關係下，提供職業上之勞動力，而由
    他方給付報酬之契約，公司經理人於事務之處理，縱或有接
    受公司董事會之指示，倘純屬為公司利益之考量而服從，其
    仍可運用指揮性、計畫性或創作性，對自己所處理之事務加
    以影響者，亦與勞動契約之受僱人，在人格上及經濟上完全
    從屬於雇主，對雇主之指示具有規範性質之服從，迥然不同
    （最高法院97年度台上字第1510號判決意旨參照）。
　⒉查，原告擔任被告林口分行（籌備處）經理人，依兩造於109
    年6月18日訂立委任經理人契約書（院卷第23至27頁），定
    性為委任經理人契約，約定委任期間自109年6月18日至111
    年6月17日。又有關資遣、退休及其他一切權利義務，悉依
    該契約及委任之法律關係辦理，不適用僱傭關係或勞基法及
    被告「從業人員退休撫卹及資遣要點」等相關規定。契約未
    規定之事項，則適用民法、公司法及銀行法等規定辦理，為
    該契約第1條、第11條及第16條所約明，則原告有固定任期
    ，非如勞動契約以繼續性不定期性質為常態，適用於一般行
    員之退休撫卹及資遣等人事規範，原告亦排除在外，兩造間
    真意應係成立經理人委任契約，已堪認定。再者，依公司法
    第29條第1項第3款規定：股份有限公司得依章程規定置經理
    人，其委任、解任及報酬，由董事會以董事過半數之出席，
    及出席董事過半數同意之決議行之，此與本件原告聘任方式
    相同，有兩造委任經理人契約書第2條第1項約定可參，非如
    一般勞工之應徵任用方式。復公司法第8條第2項亦明定：經
    理人在執行職務範圍內，亦為公司負責人。另經理人由商號
    之授權，為其管理事務及簽名之人。經理人對於第三人之關
    係，就商號或其分號，或其事務之一部，視為其有為管理上
    之一切必要行為之權，民法第553條、第554條第1項定有明
    文，此與兩造委任經理人契約書第3條第4款約定內容相符，
    均顯見原告擔任被告分行經理，對外有代表該分行及簽名之
    權限，就公司章程或契約規定授權範圍，負責該分行業務之
    營運，自有獨立之裁量及決策權，並可運用其指揮性、計畫
    性或創造性之能力影響其所處理之事務，就事務處理享有相
    當大之自主裁量權，是以，兩造間應定性委任而非僱傭契約
    之法律關係至明（最高法院95年度台上字第1163號民事判決
    理由參照），原告於訴訟中改稱兩造間兼為僱傭契約關係，
    並認有民法等僱傭章節規定之適用，故得依民法第487條之
    規定，請求損害賠償云云，不足採信。
　⒊此外，縱原告執行職務時，尚應受更高層級主管之監督審查
    與節制，亦係企業分層管理之常態經營模式，不得據此逕謂
    兩造間為僱傭關係。原告於其業務範圍內，得決定分行執行
    業務、並指示員工處理事務，藉此促進被告業務發展，即便
    原告部分事務處理仍受上級指示，亦屬為企業利益之考量而
    服從，並不影響原告就負責業務推展之獨立性及其處理事務
    之獨立裁量空間，其並非反覆操作一定模式而完全聽從被告
    上層之指示執行業務，就所執行之事務，自非無自由裁量之
    餘地，與勞動契約或僱傭關係中勞工係單純以勞務換取工資
    對價，在人格上完全從屬於雇主之情形有別，並不足以認定
    兩造間之契約即為僱傭關係，原告以其受上級主管指揮監督
    等節，不足資為兩造為僱傭關係之認定。
  ㈡被告依兩造委任經理人契約書第14條約定將原告解任，應有
    所據：
  ⒈按當事人之任何一方，得隨時終止委任契約，民法第549條第
    1項定有明文。又終止契約不失為當事人之權利，雖非不得
    由當事人就終止權之行使另行特約，然委任契約，係以當事
    人之信賴關係為基礎所成立之契約，如其信賴關係已動搖，
    而使委任人仍受限於特約，無異違背委任契約成立之基本宗
    旨。是委任契約不論有無報酬，或有無正當理由，均得隨時
    終止。
  ⒉查，兩造間屬委任契約關係，已如前述，依委任經理人契約
    書第14條：「乙方違反本契約或無法完成委任之工作或有其
    他不正當之行為，經董事會決議認為有終止契約之必要時，
    甲方得隨時逕行終止契約，且乙方不得向甲方要求任何補償
    及賠償。」參照上開法條規定及意旨，因委任關係立基於當
    事人間相互之信任關係而生，所謂信任關係屬於主觀信念上
    之問題，若當事人對於他方之信任有所動搖時，若勉強維持
    ，必招致不良之後果。就委任人而言，對於已不信任之人，
    如仍使其處理自己之事務，則必終日不安；就受任人而言，
    對於已不信任之人，或其已不受委託人信任，而仍繼續處理
    該人之事務時，亦難期使命必達。有此情況，如不許終止契
    約，委任契約持續勢將不利於經濟行為效益最佳化。是若兩
    造之任何一方倘認為基於信賴關係而成立委任契約，其基礎
    信賴關係已經動搖，則當事人之任何一方，不論有無正當理
    由，均得隨時通知他方終止委任契約。是如被告認原告經理
    人有違反本契約、無法完成委任工作或有其他不正當之行為
    ，均得解除契約，程序上僅須經被告意思表示決定機關即董
    事會之決議即可，此與依上開公司法聘任程序相同，並無違
    反法令之處，是被告於109年11月5日經第13屆董事會第29次
    會議決議通過，於同日依委任經理人契約第14條之約定
　　，解任原告林口分行經理職務，有任免調遷令在卷可稽（院
    卷第37頁），其程序上應屬適法，兩造間經理人契約之委任
    關係應於同日發生終止效力。
  ⒊再者，原告固主張因公司改朝換代派系鬥爭，遭誣指性騷擾
    ，然其握手不分男女員工，是正常禮儀下對屬員的鼓勵，亦
    無對丙女談及三圍，並無任何性騷擾意圖等語。惟按性別工
    作平等法第12條規定：「本法所稱性騷擾，謂下列二款情形
    之一：一、受僱者於執行職務時，任何人以性要求、具有性
    意味或性別歧視之言詞或行為，對其造成敵意性、脅迫性或
    冒犯性之工作環境，致侵犯或干擾其人格尊嚴、人身自由或
    影響其工作表現。二、雇主對受僱者或求職者為明示或暗示
    之性要求、具有性意味或性別歧視之言詞或行為，作為勞務
    契約成立、存續、變更或分發、配置、報酬、考績、陞遷、
    降調、獎懲等之交換條件。前項性騷擾之認定，應就個案審
    酌事件發生之背景、工作環境、當事人之關係、行為人之言
    詞、行為及相對人之認知等具體事實為之。」因此，性騷擾
    之認定應係以被害人之被侵犯感受出發，從被害人個人之觀
    點思考，著重於被害人主觀感受及所受影響，而非以行為人
    之侵犯意圖判定。故性騷擾事件應依個案事件發生之背景、
    當事人之關係、環境、行為人言詞、行為及相對人認知等具
    體事實綜合判斷，認定是否構成性騷擾，自非單以被害人之
    被侵犯感或個人認知、主觀感受予以認定，在客觀合理的標
    準下，對行為人言詞或行為是否構成有性騷擾之感受，故性
    騷擾之認定自非以行為人主觀意圖判定，而甲女申訴後陳述
    ：於109年8月15日星期六為籌備分行開幕到分行支援時，原
    告曾在經理室與其獨處談話時，接著要其坐過來一點，又用
    雙手牽手約2、3分鐘，覺得是有點踰矩，又原告之後下班會
    LINE來電講話，因此就覺得有點害怕，也不太敢跟原告單獨
    相處等情，乙女亦稱：原告有2、3次在經理室談話時握手時
    間長達1至2分鐘，後在曾在手機講電話中突然拉她的手要一
    起聽電話，講完才放開，多日下班時間會用LINE打電話閒聊
    ，並非緊急的公事，沒有辦法再與原告單獨相處，怕如果再
    獨處，原告會不會再做出其他事情等語，丙女申訴：約同年
    8月19日在廁所口處與原告對談中，手放在大約胸口位置，
    原告突然伸手緊握手約2分鐘至對話結束，當下被嚇到，不
    知怎麼反應，又於9月28日17時40分許，原告知其當日借同
    事制服，在聊天中稱：「如果穿A同事制服會長什麼樣子，
    是三圍比較明顯?那下次穿來我想看看」等語，其當下很無
    言，覺得不舒服，只能和同事在那傻笑，另原告常在下班時
    間打電話閒聊，或過多身家調查，加以之前肢體接觸，不願
    意單獨相處等情，另原告接受被告專案小組訪談時亦稱：其
    伸手時是同事（甲女、乙女）主動握手。跟申訴人3人有打
    過電話，但確定她們狀況，就沒有再打了。丙女在幾個同事
    間談制服的事，只是鼓勵她應該沒有關係，妳身材好。是鼓
    勵行員穿出來不要怕等語，亦未否認有與申訴人肢體接觸或
    談話時論及申訴人身材等事實，另戊女亦稱：應該是如果穿
    我的衣服，我忘記原告是說會裂開還是什麼，就只有說他想
    看，沒有說到三圍。丙女有跟我說她覺得不舒服等語，有被
    告性騷擾申訴評議委員會專案調查小組調查報告、甲女、乙
    女及丙女申訴書、專案小組訪談紀錄暨申訴人提出通訊軟體
    截圖為佐（見本院限閱卷），是申訴人陳述經過，尚非無由
    ，以當事人間非交情深厚之至親好友關係，而原告身為分行
    首長，與基層屬員間權力關係本處於不對等狀態，其與甲女
    或乙女獨處一室時，非公開場合，言行舉止更應謹慎，詎原
    告主動伸手要求異性握手，並持續相當時間，致她方懍於其
    地位權勢或因錯愕不知所措，依一般客觀理性人標準，顯已
    踰越職場份際，此由戊女在訪談時表示：「我覺得應該要跟
    （原告）說（握手的事），因為其實我知道蠻多女同事不喜
    歡這樣」等語可佐，另原告有關行員制服的表現談話，更已
    涉及評論女性之身材，甚言稱想看申訴人特定衣著，均致申
    訴人在主觀上有被侵犯之感受，人格尊嚴同受干擾，致申訴
    人表示不敢再與原告獨處或憂慮會有其他不當行止，原告所
    為確屬性別工作平等法第12條第1項第1款之性騷擾行為，原
    告固自認其合於禮儀行為，惟審酌事件上述發生背景、環境
    、當事人關係及行為次數，應難認可採，其忽視申訴人感受
    ，缺乏對異性身體自主權的尊重，更不足以阻卻其不法性。
  ⒋至原告主張在本件性騷擾申訴案調查及決議不合法，亦未經
    申覆調查云云，惟依被告訂定之性騷擾防治與申訴處理要點
    第10條規定（院卷第39頁），被告收受原告之性騷擾申訴案
    後，由副總經理召集人力資源處處長等人，組成專案小組進
    行調查，訪談申訴人、原告、關係人等及檢視相關證據資料
    後，作成調查報告，並於上開調查報告認定原告行為寓有性
    或性別之實質內涵，對申訴人造成敵意性、脅迫性或冒犯性
    之工作環境，致侵犯或干擾申訴人人格尊嚴、人身自由或影
    響其工作表現，並將調查報告提交性騷擾申訴評議委員會審
    議，原告於調查及審議期間均受通知到場說明或答詢，該委
    員會始為性騷擾決議成立的決定等節，有限閱卷內的調查報
    告、附件及申訴議委員會會議紀錄可憑，其間賦與原告到場
    表示意見，保障其參與程序的權利，被告處理性騷擾申訴案
    之程序及調查或評議組織並無不法，原告遽認被告調查及決
    議程序不合法，亦未能提出申覆有理由而變更原申訴決定的
    事證，此同據原告自陳在卷（院卷第210頁），此部分主張
    ，亦無所憑。
  ⒌從而，原告經被告性騷擾申訴評議委員會認定性騷擾成立，
    而原告主張在申訴案調查及決議程序不合法，並無所據，是
    被告抗辯因原告有不正當之行為，致兩造經理人委任契約之
    信賴關係無以持續，故經董事會決議，依委任經理人契約書
    第14條約定，將原告解任，即有理由。
  ⒍末原告聲請傳訊申訴人3人、性騷擾申訴評議委員及同仁詹益
    松、李明仁到院作證（院卷第227至231頁），惟依性騷擾防
    治準則第13條第2項規定：被害人之陳述明確，已無詢問必
    要者，應避免重複詢問，而本件申訴人於申訴、訪談過程中
    經多次陳述明確在卷，有上開訪談紀錄及申訴書可認，自無
    重複調查必要，以保障其隱私及達被害人減述、避免二度傷
    害的目的，另被告性騷擾申訴評議會議進行過程及委員的意
    見表述，亦據被告提出會議紀錄在案，就會議紀錄內容有疑
    義部分，亦據本院當庭勘驗無誤在卷（院卷第365至366頁）
    ，即可憑採，是關於認定成立性騷擾或建議懲處等事實，同
    無再由合議制成員單獨到院重複證述必要，至林口分行其他
    同仁亦與本件申訴人申訴事實無涉，均無調查必要，此經本
    院當庭裁定駁回（院卷第256頁參照），併予敘明。
  ㈢原告依委任經理人契約書及民法第549條第2項、第487條等規
    定，請求109年11月6日至111年6月17日之報酬預期利益2,73
    7,802元，並無理由：
　1.兩造間經理人契約屬委任關係，並非僱傭關係，已如前述，
    故原告於訴訟中另追加以民法第487條為請求權基礎，請求
    僱傭契約之薪資報酬，自無所據。
　2.再按委任契約中，當事人之一方，於不利於他方之時期終止
    契約者，應負損害賠償責任。但因非可歸責於該當事人之事
    由，致不得不終止契約者，不在此限，民法第549條第2項固
    有明文，惟本件終止經理人委任契約事由，應屬可歸責於原
    告，而非可歸責於被告，況被告依上開契約書第14條所約定
    解任原告，乃正當權利之行使，並無違法性或有責性，尚難
    認有侵害原告財產之權利，或有於不利於原告時期為契約之
    終止，是原告請求被告給付遭解任後於109年11月6日至111
    年6月17日之報酬，乃以兩造委任關係持續為前提下，其得
    預期獲取之利益，既經被告合法終止契約，自不能認定受有
    損害。是以，原告依民法第549條第2項之規定，請求被告賠
    償2,737,802元，並無理由。
五、綜上所述，原告依委任經理人契約書、民法第549條第2項、
    第487條規定，請求被告給付2,737,802元，均無理由，應予
    駁回。原告之訴既經駁回，其假執行之聲請失所依據，應併
    予駁回。
六、本件事證已臻明確，兩造其餘攻擊防禦方法，經本院審酌後
    核於本判決結果不生影響，爰不一一論述，併此敘明。
七、訴訟費用負擔之依據：民事訴訟法第78條。　　
中　　華　　民　　國　　111 　年　　7 　　月　　5　　日
                      勞動法庭  法　官　林瑋桓
以上正本係照原本作成。
如對本判決上訴，須於判決送達後二十日內向本院提出上訴狀。
如委任律師提起上訴者，應一併繳納上訴審裁判費。
中　　華　　民　　國　　111 　年　　7 　　月　　5　　日
                                書記官　江慧君